【裁判字號】    99,審訴,878
【裁判日期】    990625
【裁判案由】    毒品危害防制條例
【裁判全文】
臺灣桃園地方法院刑事判決             99年度審訴字第878號
公  訴  人  臺灣桃園地方法院檢察署檢察官
被      告  甲○○
上列被告因違反毒品危害防制條例案件，經檢察官提起公訴（99
年度毒偵字第1486號），被告於本院準備程序進行中，就被訴事
實為有罪之陳述，經本院告知簡式審判程序意旨，並聽取公訴人
及被告之意見後，本院合議庭裁定改依簡式審判程序審理，茲判
決如下：
    主      文
甲○○施用第一級毒品，累犯，處有期徒刑柒月；又施用第二級
毒品，累犯，處有期徒刑伍月；應執行有期徒刑拾月。
    事實及理由
一、犯罪事實：緣甲○○前於民國95年間因施用毒品案件，經本
    院以95年度毒聲字第456 號裁定送觀察、勒戒後，認無繼續
    施用毒品之傾向，於97年2 月14日釋放出所，並經臺灣桃園
    地方法院檢察署檢察官以97年度毒偵緝字第1 號、97年度毒
    偵字第124 號為不起訴處分確定；復於上開觀察、勒戒執行
    完畢釋放後5 年之97年間，因施用毒品案件，經本院以97年
    度桃簡字第1221號判決判處有期徒刑2 月確定，於98年3 月
    17日期滿執行完畢（於本案構成累犯）。詎其仍不知悔改並
    戒除毒癮，復分別基於施用第一、二級毒品之犯意，於99年
    1 月28日23時許，在桃園縣桃園市某友人住處內，施用第一
    級毒品海洛因、第二級毒品甲基安非他命（起訴書誤載為安
    非他命）各1 次。嗣於99年1 月30日9 時51分因另案遭通緝
    ，在桃園縣八德市○○路670 號為警查獲，經其同意採集尿
    液送驗後，鑑驗結果呈鴉片類及安非他命類陽性反應，始悉
    上情。
二、證據名稱：
  (一)被告甲○○於警詢、本院準備程序及審理時之部分自白。
  (二)桃園縣政府警察局被採尿人尿液暨毒品真實姓名與編號對照
    表及台灣檢驗科技股份有限公司濫用藥物檢驗報告各1 紙。
  (三)臺灣高等法院被告前案紀錄表1 份。
三、附記事項：
    被告雖於本院審理時辯稱：一級跟二級是合在一起施用云云
    ，惟查：毒品海洛因多呈白色粉末狀，係屬中樞神經抑制劑
    ，有助於鎮靜止痛，甲基安非他命則多為白色或無色結晶狀
    且為中樞神經興奮劑具有提振精神之作用，此為醫療臨床實
    務所是認，亦為本院職務上所知之事實，從而此兩種毒品所
    產生之效果，明顯有別，另施用海洛因常用方法多以摻雜在
    香菸內用口鼻直接吸食或以針劑施打，而甲基安非他命則多
    放在鋁箔紙上或其他器具（吸食器）以火燒烤燻煙吸之，二
    者施用方法截然不同，被告何需同時施用該兩種毒品，未據
    被告提出合理之說明，自難遽採。是被告於本院審理時所辯
    係將第一級毒品海洛因與第二級毒品甲基安非他命二種毒品
    混合後同時施用云云，核與事實不符，委無可採。
四、應適用之法條：
    刑事訴訟法第299 條第1 項前段、第273 條之1 第1 項、第
    310 條之2 、第454 條第1 項，毒品危害防制條例第10條第
    1 項、第2 項，刑法第11條前段、第47條第1 項、第51條第
    5 款。
五、如不服本判決，得自收受送達之翌日起10日內向本院提出上
    訴狀（應附繕本），其未敘述上訴理由者，應於上訴期間屆
    滿後20日內補提理由書狀於本院，上訴於臺灣高等法院。
本案經檢察官丁俊成到庭執行職務。
中    華    民    國    99    年    6     月    25    日
                  刑事庭        法  官  林靜梅
以上正本證明與原本無異。
如不服本判決應於收受判決後10日內向本院提出上訴書狀，並應
敘述具體理由。其未敘述上訴理由者，應於上訴期間屆滿後20日
內向本院補提理由書( 均須按他造當事人之人數附繕本) 「切勿
逕送上級法院」。
                                書記官  郭怡君
中    華    民    國    99    年    6     月    25    日
本案論罪科刑法條：
毒品危害防制條例第10條
施用第一級毒品者，處 6 月以上 5 年以下有期徒刑。
施用第二級毒品者，處 3 年以下有期徒刑。

司法院資訊處製作；財團法人民間司法改革基金會備份。
